# MAILEN KIFINMAN



## CONTACTO -

## REDES SOCIALES -

## PÁGINA WEB -

## DATOS -

### IDIOMA -

## INTERESES -

## PERFIL

Actualmente cursando tercer año de la carrera de Diseño Industrial en la Universidad de Buenos Aires (UBA). Tengo varios años de experiencia trabaiando en diseño. Los últimos dos años me adentré en el mundo del software y la programación.

Brindo soluciones de diseño para productos digitales.

También me dedico a la gestión, organización y planificación de proyectos.

En mi tiempo libre me gusta pintar, ver películas y viajar. Me considero una persona comprometida, ordenada y creativa, así como responsable, capaz y con una fuerte inclinación al trabajo en equipo.

### EXPERIENCIA LABORAL

-2011 - 2013: Transcripciones de entrevistas en inglés y español para el periodista Gabriel Lerman.

-2011 – 2012: Colaboración en el taller de la artista plástica Nadia Gurevich.

-2013 – 2015: Confección y diseño en el taller de indumentaria "Paesi Tuoi".

-2015 - 2018: Diseño en el taller de joyería contemporánea de la artista Fernanda

-2019 - Actualidad: Diseño y desempeño como Product owner en VReadyNow: compañía de software especializada en realidad aumentada y realidad virtual para la industria (http://www.vreadynow.com/).

#### FORMACIÓN -

-2009 – 2014: Técnico en Artes Aplicadas - E.T Nº6 FERNANDO FADER D.E. 12.

2015 - 2016: Licenciatura en Artes Visuales con Orientación en Artes del fuego - UNA (Universidad Nacional de las Artes).

-2016 – Actualidad: Cursando 3er año de la carrera de Diseño Industrial en la FADU - UBA (Facultad de Arquitectura, Diseño y Urbanismo).

#### ESTUDIOS EXTRA CURRICULARES -

-2011 - 2013: Curso de inglés en ICANA (Instituto Cultural Argentino Norteamericano).

-2014: Curso Intensivo de inglés en YMCA International Language School. Montreal, Quebec, CANADA (info@ymcalangues.ca).

## PROGRAMAS Y LENGUAJES

Adobe Illustrator

Adobe XD

Δdohe after effects

- Adobe Photoshop
  - HTML/CSS
- Adobe Premiere
  - JS/NodeJs Animación CSS/Is
- Rhino
  - KevShot
  - Pack Office